【裁判字號】    97,交易,42
【裁判日期】    970328
【裁判案由】    公共危險
【裁判全文】
臺灣臺北地方法院刑事判決              97年度交易字第42號
公  訴  人  臺灣臺北地方法院檢察署檢察官
被      告  丙○○
上列被告因公共危險案件，經檢察官提起公訴（96年度偵字第
26024號），本院判決如下：
    主  文
丙○○服用酒類，不能安全駕駛動力交通工具而駕駛，處罰金新
臺幣陸萬元，如易服勞役，以新臺幣壹仟元折算壹日。
    事  實
一、丙○○無前科。於民國96年11月16日11時許，在臺北市○○
    區○○路424巷飲用高梁酒約4杯後，已達不能安全駕駛動力
    交通工具之程度。竟猶駕駛車牌號碼DA-9702號自用小貨車
    行駛於道路。於當日13時許，行經臺北市○○區○○路534
    巷與506巷口處時，因不勝酒力，操控力不佳，擦撞停放路
    旁之車牌號碼AF-0807、9518-DA號自用小客車肇事，而為警
    查獲。丙○○為警查獲後，員警於當日14時06分許，對其施
    以酒精濃度檢測施測，測得其酒後呼氣酒精濃度高達每公升
    0.90毫克，始悉上情。
二、案經臺北市政府警察局萬華分局報告臺灣臺北地方法院檢察
    署檢察官偵查起訴。
    理  由
一、上揭犯罪事實，迭據被告丙○○於警、偵訊及本院審理時坦
    承不諱，核與證人即被害人甲○○、乙○○於警詢時之證詞
    相符（參偵卷第12-15頁，證人甲○○、乙○○雖未於審理
    中到庭陳述，但被告對於其二人於警詢中之陳述之證據能力
    不爭執，依刑事訴訟法第159條之5第2項規定，自得為證據
    ，附此敘明。），並有臺北市政府警局違反道路交通事件通
    知單、酒測單（內載施測時間為14時06分，施測結果值為
    0.90MG/L，被測人丙○○）、刑法第185之3案件測試觀察紀
    錄表、生理平衡檢測表、現場圖、交通事故調查報告表、交
    通事故補充資料表、現場照片等在卷可查（參偵卷第19-34
    頁）。足認被告前開出於任意性之自白核與事實相符，而可
    採信。是被告酒後駕車公共危險之犯行，事證明確，洵堪認
    定，並應依法論科。
二、被告行為後，刑法第185條之3業經總統於97年1月2日以華總
    一義字第09600177841號修正公布施行。按「行為後法律有
    變更者，適用行為時之法律，但行為後之法律有利於行為人
    者，適用最有利於行為人之法律」，刑法第二條第一項定有
    明文，即應為「從舊從輕」之比較。而所稱最有利之法律，
    在論罪科刑者，應將法律修正前、後之規定綜合比較，一併
    適用，不得予以割裂而分開適用（最高法院95年5月23日刑
    庭總會決議參照）。經查，刑法第185條之3原規定：「服用
    毒品、麻醉藥品、酒類或其他相類之物，不能安全駕駛動力
    交通工具而駕駛者，處1年以下有期徒刑、拘役或（銀元）
    3萬元以下罰金。」，而按刑法施行法第1條之1規定：「中
    華民國94年1月7日刑法修正施行後，刑法分則編所定罰金之
    貨幣單位為新臺幣。94年1月7日刑法修正時，刑法分則編未
    修正之條文定有罰金者，自94年1月7日刑法修正施行後，就
    其所定數額提高為30倍。但72年6月26日至94年1月7日新增
    或修正之條文，就其所定數額提高為3倍。」，而刑法第185
    條之3前次係於88年4月21日修正公布，依前開規定，其罰金
    額應提高為3倍；惟刑法第185條之3於97年1月2日修正為：
    「服用毒品、麻醉藥品、酒類或其他相類之物，不能安全駕
    駛動力交通工具而駕駛者，處1年以下有期徒刑、拘役或科
    或併科（新臺幣）15萬元以下罰金。」即其法定刑之罰金部
    分，依修正前之規定，最高額為新臺幣9萬元，惟依修正後
    之規定，其最高額為新臺幣15萬元；經比較修正前後之規定
    ，修正後之規定並未較有利於被告，依上開「從舊從輕」之
    原則，自應適用修正前之規定。是核被告所為，係犯修正前
    刑法第刑法第185條之3之服用酒類不能安全駕駛動力交通工
    具而駕駛罪。爰審酌被告為一時便利而酒後駕車，不僅漠視
    自身安危，更枉顧公眾安全，欠缺尊重其他用路人生命、財
    產安全之觀念，以及酒測值高達0.90MG/L，惟念其並無前科
    ，此有臺灣高等法院被告前案紀錄表在卷可稽，素行尚佳，
    且已於犯後賠償被害人甲○○、乙○○二人，亦有和解書在
    卷可稽，其犯後復坦承犯行，態度尚稱良好符一切情狀，量
    處如主文所示之刑，並諭知易服勞役之折算標準。
據上論斷，應依刑事訴訟法第284條之1、第299條第1項前段，刑
法第2條第1項前段、修正前刑法第185條之3、刑法第42條第3項
前段，刑法施行法第1之1條，判決如主文。
本案經檢察官杜慧玲到庭執行職務
中    華    民    國    97    年    3     月    28    日
                  刑事第四庭  法  官  李桂英
上正本證明與原本無異。
如不服本判決，應於判決送達後10日內，向本院提出上訴狀。
                              書記官  嚴君珮
中    華    民    國    97    年    3     月    28    日
附本案論罪科刑依據之法條：
中華民國刑法第185條之3
服用毒品、麻醉藥品、酒類或其他相類之物，不能安全駕駛動力
交通工具而駕駛者，處一年以下有期徒刑、拘役或科或併科十五
萬元以下罰金。


司法院資訊處製作；財團法人民間司法改革基金會備份。
